【裁判字號】    92,台上,1273
【裁判日期】    920314
【裁判案由】    妨害公務
【裁判全文】
最高法院刑事判決                              九十二年度台上字第一二七三號
    上  訴  人  甲○○
                乙○○
                丙○○
右上訴人等因妨害公務案件，不服台灣高等法院中華民國九十年三月九日第二審更審
判決（八十九年度上更(一)字第九八六號，起訴案號：台灣基隆地方法院檢察署八十六
年度偵字第一七、三六六號），提起上訴，本院判決如左：
    主  文
上訴駁回。
    理  由
按裁判上一罪案件之重罪部分得提起第三審上訴，其輕罪部分雖不得上訴，依審判不
可分原則，第三審法院亦應併予審判，但以重罪部分之上訴合法為前提，如該上訴為
不合法，第三審法院既應從程序上予以駁回，而無從為實體上判決，對於輕罪部分自
無從適用審判不可分原則，併為實體上審判。又刑事訴訟法第三百七十七條規定：上
訴於第三審法院，非以判決違背法令為理由，不得為之。是提起第三審上訴，應以原
判決違背法令為理由，係屬法定要件，且必須依據卷內資料為具體之指摘，並足據以
辨認原判決已具備違背法令之形式，始屬相當。本件原判決撤銷第一審關於諭知上訴
人甲○○、乙○○、丙○○（下稱上訴人等三人）均無罪部分之判決，改判認上訴人
等三人犯共同販賣仿冒商標之商品及共同隱匿公務員職務上委託第三人掌管之物品罪
，依牽連犯之規定，從一重均論處以共同隱匿公務員職務上委託第三人掌管之物品罪
刑，業已敘明其所憑之證據及認定之理由。上訴意旨就重罪之隱匿公務員職務上委託
第三人掌管之物品罪部分，僅略稱：依商標法第二十八條第一項之規定，商標專用權
未經登記不得對抗第三人。本件告訴人於提起告訴時，並未提出商標專用權證明書，
是以檢察官核發搜索票予司法警察執行搜索及扣押之程序，顯非適法，從而該扣押物
品縱經上訴人等三人隱匿，亦不生妨害公務之問題，原判決認本件搜索扣押之程序於
法無違，顯有判決不適用法則之違誤等語。惟查：依修正前刑事訴訟法第一百二十二
條第一項、第一百二十八條之規定，對於偵查中被告之身體、物件及住宅或其他處所
，檢察官於必要時，得簽發搜索票交由司法警察或司法警察官執行搜索；至於有無執
行搜索之必要，檢察官有依法裁量之職權。依卷內資料，本件告訴人廖照雄於民國八
十五年十月八日，以上訴人丙○○涉嫌違反商標法，向高雄縣警察局及台灣高雄地方
法院檢察署提起告訴，並聲請對上訴人丙○○經營之美喬食品實業股份有限公司實施
搜索時，業已提出台灣台北地方法院於八十五年六月二十七日核發之「黑面蔡及圖」
商標專用權之權利移轉證書，依該權利移轉證書所載，告訴人自領得該證書之日起，
即取得該商標專用權，此有該權利移轉證書附於台灣高雄地方法院檢察署八十五年度
聲字第二七一０號卷第六頁可稽。原判決以上訴人等三人於告訴人取得權利移轉證書
後，仍委託製造印有「黑面蔡及圖」商標之空罐並生產成品，已足令人對其涉犯違反
商標之罪嫌，產生合理懷疑，檢察官依當時即修正前刑事訴訟法之相關規定核發搜索
票，交由司法警察執行搜索並扣押相關之物品，於法尚無違誤。因認上訴人等三人之
原審辯護人所為：檢察官之簽發搜索票與刑事訴訟法第一百二十二條規定有違，應認
為違法搜索，其所為之扣押不生效力，上訴人等三人縱將警方交付保管之扣押物品隱
匿，亦不構成妨害公務罪等辯護意旨，尚無可採（見原判決第十頁第五行至第六頁第
二行），業已依據其調查之結果，於理由內詳加說明。經核原判決此部分之論斷，從
形式上觀察，尚無違背法令之情形存在。上訴意旨仍持原判決已說明理由而捨棄不採
之陳詞辯解，全憑己見，再事爭執，並非提起第三審上訴之合法理由，應認其此部分
之上訴為違背法律上之程式。至上訴人等三人所犯之輕罪即商標法第六十三條之販賣
仿冒商標之商品罪部分，則為刑事訴訟法第三百七十六條第一款所列之案件，原不得
上訴於第三審法院，因前揭重罪之部分，其上訴既非合法，而應從程序上予以駁回，
牽連之輕罪部分，自亦不得再行上訴，應併予駁回。
據上論結，應依刑事訴訟法第三百九十五條前段，判決如主文。
中      華      民      國    九十二    年      三      月     十四     日
                              最高法院刑事第十庭
                                  審判長法官  林  增  福
                                        法官  邵  燕  玲
                                        法官  吳  昆  仁
                                        法官  陳  世  雄
                                        法官  惠  光  霞
      右正本證明與原本無異
                                              書  記  官
中      華      民      國    九十二    年      三      月     十八     日


司法院資訊處製作；財團法人民間司法改革基金會備份。
